## LUCAS ANSELMO MORAES DA SILVA

Salto - Bairro Sol D' Icaraí - SP (11) 98685 - 4687 | <u>lucasanselmodasilva02@gmail.com</u> <u>Website</u> | <u>GitHub</u> | <u>LinkedIn</u>

#### PERFIL PROFISSIONAL

Desenvolvedor Front-end com sólida experiência na criação de aplicações web modernas, responsivas e acessíveis. Especializado em JavaScript e TypeScript, com forte atuação utilizando React e Next.js. Integra testes unitários e de integração como parte do fluxo de desenvolvimento, garantindo qualidade e estabilidade nas entregas. Possui habilidade em liderança técnica, coordenação de equipes e aplicação de metodologias ágeis (Scrum e Kanban) para otimização de processos e entregas eficientes.

#### **OBJETIVO**

Atuar como Desenvolvedor Front-end, especializado em React e TypeScript, com foco em experiência do usuário, acessibilidade e escalabilidade.

## **EXPERIÊNCIAS PROFISSIONAIS**

#### SOFÁ NA CAIXA

## Desenvolvedor Front-end com atuação como Tech Lead | 08/2024 - Atual

- Desenvolvimento e otimização de sites de e-commerce, com foco em aprimoramento visual, estruturação de páginas e melhoria da experiência do usuário.
- Condução de pesquisas e testes A/B para validação de hipóteses e otimização contínua do produto.
- Aplicação de técnicas avançadas de SEO para aumentar a visibilidade orgânica e o tráfego qualificado.
- Desenvolvimento utilizando React, TypeScript, Shopify, HTML, CSS e JavaScript.
- Liderança técnica, implementação e gestão de projetos, definindo padrões e metodologias de trabalho.
- Organização de sprints, definição de processos e priorização de tarefas, garantindo entregas dentro dos prazos.
- Gestão e coordenação de equipes de desenvolvimento.
- Adoção e facilitação das metodologias ágeis Scrum e Kanban para otimização dos fluxos de trabalho.

## Analista Programador Júnior | 01/2024 a 07/2024

- Responsável pela integração do sistema ERP Olist Tiny, garantindo eficiência na gestão e sincronização dos dados de vendas.
- Estruturação e melhoria do ecossistema de trabalho para gestão de projetos, promovendo colaboração eficiente entre as equipes.

#### LEPIDUS TECNOLOGIA

## Estagiário de Desenvolvimento de Software Web | 08/2021 a 08/2023

- Contribuição na criação de identidades visuais para portais e periódicos universitários no Brasil e em Angola, utilizando as ferramentas Open Journal System, Open Monograph System e Open Preprint System.
- Desenvolvimento da solução "Periódicos em Nuvens", plataforma para periódicos tecno-científicos que auxilia editores a focar no fluxo editorial.
- Liderança na renovação do site corporativo, focado na atualização tecnológica e na identidade visual do site comercial

Utilização das tecnologias VueJs, Html, Css, JavaScript e PHP

# FORMAÇÃO ACADÊMICA

BACHARELADO EM CIÊNCIA DA COMPUTAÇÃO Instituto Federal de Educação, Ciência e Tecnologia de São Paulo - Conclusão em 2023

TÉCNICO EM INFORMÁTICA Etec Martinho Di Ciero - Conclusão em 2019

# **CURSOS E CERTIFICAÇÕES COMPLEMENTARES**

Especialização avançada em React (em andamento) - Rocketseat Certificação em Posicionamento em Redes Sociais - Rocketseat, 2024 Certificação em React Iniciante - Origamid, 2023 Certificação em JavaScript - Origamid, 2022 Certificação em Web Design - Origamid, 2021

# **TECNOLOGIAS E FERRAMENTAS**

Sistema e software - OJS, OPS, OMP e Tiny Linguagens e Tecnologias - HTML, CSS, JavaScript, TypeScript, Shopify e Hugo Bibliotecas e Frameworks - React.js, Next.js, Node.js, TailwindCSS Ferramentas e Plataformas - Git, GitHub, GitLab, Docker, Cloudflare, Vercel, Netlify, AWS

## **IDIOMAS**

Inglês - Avançado (leitura, escrita e conversação)